臺灣臺中地方法院刑事判決
111年度交簡上字第94號
上  訴  人  
即  被  告  曾姿蓉


上列上訴人即被告因公共危險案件，不服本院沙鹿簡易庭中華民
國111年2月16日111 年度沙交簡字第118號第一審簡易判決（聲
請簡易判決處刑案號：111年度速偵字第27號），提起上訴，本
院管轄之第二審合議庭，判決如下：
    主    文
上訴駁回。
    犯罪事實
一、曾姿蓉於民國110年12月23日13時許（原審誤載為中午12時
    許），於其位於臺中市○○區○○○街0巷00號之住處食用以米酒
    烹煮之麻油雞後，吐氣所含酒精濃度已達每公升0.25毫克以
    上，竟仍於同日14時許騎乘車牌號碼000-000號普通重型機
    車上路。嗣於同日16時25分許，曾姿蓉騎乘前揭機車行經臺
    中市○區○○○街000號前時，受酒精影響導致頭暈，因而擦撞
    孫曉雯所有停放於該處路邊之車牌號碼000-0000號自用小客
    車，經警據報到場處理，並於同日16時46分許對其施以吐氣
    酒精濃度檢測，測得酒精濃度吐氣值達每公升0.69毫克，而
    查悉上情。
二、案經臺中市政府警查局第一分局移送臺灣臺中地方檢察署檢
    察官偵查後聲請簡易判決處刑。
    理    由
一、按被告以外之人於審判外之言詞或書面陳述，除法律有規定
    者外，不得作為證據；又被告以外之人於審判外之陳述，雖
    不符合刑事訴訟法第159 條之1 至第159 條之4 之規定，但
    經當事人於審判程序同意作為證據，法院審酌該言詞陳述或
    書面陳述作成時之情況，認為適當者，亦得為證據。當事人
    、代理人或辯護人於法院調查證據時，知有第159 條第1 項
    不得為證據之情形，而未於言詞辯論終結前聲明異議者，視
    為有前項之同意，刑事訴訟法第159 條第1 項及第159 條之
    5 分別定有明文。又按刑事訴訟法第159 條之5 立法意旨，
    在於確認當事人對於傳聞證據有處分權，得放棄反對詰問權
    ，同意或擬制同意傳聞證據可作為證據，屬於證據傳聞性之
    解除行為，如法院認為適當，不論該傳聞證據是否具備刑事
    訴訟法第159 條之1 至第159 條之4 所定情形，均容許作為
    證據，不以未具備刑事訴訟法第159 條之1 至第159 條之4
    所定情形為前提。此揆諸「若當事人於審判程序表明同意該
    等傳聞證據可作為證據，基於證據資料愈豐富，愈有助於真
    實發見之理念，此時，法院自可承認該傳聞證據之證據能力
    」立法意旨，係採擴大適用之立場。蓋不論是否第159 條之
    1 至第159 條之4 所定情形，抑當事人之同意，均係傳聞之
    例外，俱得為證據，僅因我國尚非採徹底之當事人進行主義
    ，故而附加「適當性」之限制而已，可知其適用並不以「不
    符前四條之規定」為要件。惟如符合第159 條之1 第1 項規
    定之要件而已得為證據者，不宜贅依第159 條之5 之規定認
    定有證據能力（最高法院104 年度第3 次刑事庭會議決議參
    照）。查本案後述作為認定事實所引用被告以外之人於審判
    外之供述證據，雖屬傳聞證據，惟檢察官、被告於本院審判
    期日中表示無意見而不予爭執，復經本院審酌上開證據資料
    製作時之情況，尚無違法不當及證明力明顯過低之瑕疵，以
    之作為證據應屬適當，爰依刑事訴訟法第159 條之5 規定，
    認前揭證據資料均具有證據能力。
二、訊據被告對上開犯罪事實坦承不諱，核與證人曾姿蓉於警詢
    時證述之情節相符，復有員警職務報告、酒精測定紀錄表、
    道路交通事故現場圖、道路交通事故調查報告表㈠㈡、臺中市
    政府警察局舉發違反道路交通管理事件通知單影本各1 份及
    車禍現場、車損照片共13張附卷可稽，足認被告之自白與事
    實相符，本案事證明確，被告上開犯行堪以認定，應予依法
    論科。
三、按行為後法律有變更者，適用行為時之法律。但行為後之法
    律有利於行為人者，適用最有利於行為人之法律，刑法第2
    條第1項定有明文。查被告行為後，刑法第185條之3於111年
    1月28日修正公布，於同年月30日生效施行，修正前刑法第1
    85條之3第1項之法定刑為「2年以下有期徒刑，得併科20萬
    元以下罰金。」，修正後之法定刑則為「3年以下有期徒刑
    ，得併科30萬元以下罰金。」，是被告行為後，法律已有變
    更，經比較新舊法，修正後刑法第185條之3第1項並無有利
    於被告之情形，依刑法第2條第1項前段規定，自應適用行為
    時法即修正前刑法第185條之3第1項之規定。
四、核被告所為，係犯修正前刑法第185條之3第1項第1款之駕駛
    動力交通工具而吐氣所含酒精濃度達每公升0.25毫克以上之
    罪。
五、上訴駁回理由之說明：
　㈠被告上訴意旨略謂：被告為低收入戶，雖因酒駕犯行擦撞孫
    曉雯之車輛，然業與孫曉雯和解，被告年邁、身體狀況不佳
    ，且需照顧中風的哥哥，請從輕量刑，並給予緩刑之宣告等
    語。
  ㈡按量刑輕重，係屬事實審法院得依職權自由裁量之事項，苟
    已斟酌刑法第57條各款所列情狀而未逾越法定刑度，不得遽
    指為違法（最高法院著有72年台上字第6696號、75年台上字
    第7033號判例意旨參照）；且在同一犯罪事實與情節，如別
    無其他加重或減輕之原因，下級審量定之刑，亦無過重或失
    輕之不當情形，則上級審法院對下級審法院之職權行使，原
    則上應予尊重（最高法院85年度台上字第2446號判決意旨參
    照）。原審判決因認被告犯行事證明確，而適用刑事訴訟法
    第449 條第1 項前段、第3項、第454 條第2 項，刑法第2條
    第1項前段、第185 條之3第1 項第1 款（修正前）、第41條
    第1 項前段、第42條第3 項，刑法施行法第1 條之1 第1 項
    ，認為應予量處有期徒刑2月，併科罰金新臺幣（下同）1 
    萬元，並諭知有期徒刑如易科罰金、罰金如易服勞役之折算
    標準，核其認事用法均無違誤，量刑亦屬妥適，本院自當予
    以尊重。
  ㈢況且，法院於量刑時，除依循比例合理、責罰相當等內部界
    限原則之支配外，尚應權衡各別刑罰規範目的、被告之人格
    特質、整體犯罪非難之評價等評比項目之拘束；再依被告之
    個別具體犯罪情節、所犯之不法與責任之嚴重程度，以及被
    告再社會化之預期情形等因素，在正義報應、預防犯罪與協
    助被告復歸社會等多元刑罰目的間尋求衡平，而為適當之裁
    量。實務上關於駕駛動力交通工具而吐氣所含酒精濃度達每
    公升0.25毫克以上罪之量刑因子，主要係考量被告酒醉之程
    度、所使用之交通工具、犯罪之時段、路段等關於犯罪所生
    危害之衡酌。查被告係自位於臺中市龍井區之住處騎車上路
    ，迄至臺中市西區因受酒精之影響導致頭暈而擦撞停放路邊
    之車輛後，始為警查獲，且被告吐氣所含酒精濃度更高達每
    公升0.69毫克，超出法定最低值2倍餘，被告吐氣中所含之
    酒精濃度甚高，且酒後駕車行駛之距離非短，更肇致車禍發
    生，對公眾往來安全之危害非輕，原審對被告量處有期徒刑
    2月，併科罰金1萬元，已屬輕度量刑，更無失過重之情，被
    告上訴意旨指摘原審量刑非屬妥適，請求減輕其刑云云，為
    無理由，應予駁回。
　㈣至被告雖未曾因故意犯罪受有期徒刑以上刑之宣告，有臺灣
    高等法院被告前案紀錄表在卷可參，惟酒醉駕車肇事致人死
    傷，時有所聞，立法機關因此多次修正提高酒醉駕車之刑度
    ，政府機關亦不斷透過各種方式宣導酒醉駕車之危害性，被
    告對此理應知之甚詳，卻仍於食用以米酒烹煮之麻油雞後
　　騎車上路，顯然缺乏尊重其他用路人生命、身體及財產安全之觀念，更視政府長期宣導不得酒後駕車之政令及法律於無物，若予以宣告緩刑，實不足收警惕之效，使該條文立法目的不達；況且，被告酒後騎車之距離非短、吐氣之酒精濃度甚高，更肇致車禍發生，均如前述，經參酌被告所為犯行之違法性、牽涉社會性、公益性及危險性，本院認本案無以暫不執行為適當之情形，尚不宜對被告宣告緩刑。是被告請求給予緩刑之宣告，尚難憑採，亦應駁回。
據上論斷，應依刑事訴訟法第455 條之1 第1 項、第3 項、第36
4條、第368 條，判決如主文。
本案經檢察官楊順淑聲請簡易判決處刑，檢察官林文亮到庭執行
職務。　
中　　華　　民　　國　　111 　年　　6 　　月　　15　　日
                  刑事第十六庭  審判長法  官  江彥儀　　
                        　　　　　　　法  官  陳怡君
　　　　　　　　　　　　      　　　　法  官  呂超群
以上正本證明與原本無異。
如不服本判決，應於收受送達後20日內向本院提出上訴書狀（應
附繕本）。
　　　　　　　　  　　　　          　書記官  曾靖文
中　　華　　民　　國　　111 　年　　6 　　月　　15　　日
附錄本案論罪科刑法條：
修正前刑法第185條之3第1項
駕駛動力交通工具而有下列情形之一者，處2年以下有期徒刑，
得併科20萬元以下罰金：
一、吐氣所含酒精濃度達每公升零點二五毫克或血液中酒精濃度
    達百分之零點零五以上。
二、有前款以外之其他情事足認服用酒類或其他相類之物，致不
    能安全駕駛。
三、服用毒品、麻醉藥品或其他相類之物，致不能安全駕駛。